【裁判字號】    98,訴,1922
【裁判日期】    981224
【裁判案由】    毒品危害防制條例
【裁判全文】
臺灣臺北地方法院刑事判決             98年度訴字第1922號
    公  訴  人  臺灣臺北地方法院檢察署檢察官
    被      告  甲○○
上列被告因違反毒品危害防制條例案件，經檢察官提起公訴（98
年度毒偵字第3025號），被告就被訴事實為有罪之陳述，本院裁
定進行簡式審判程序，判決如下：
    主     文
甲○○施用第一級毒品，累犯，處有期徒刑捌月；扣案第二級毒
品安非他命、甲基安非他命及Ｎ,Ｎ二甲基安非他命（驗餘總淨
重壹點肆公克）沒收銷燬；盛裝前開扣案第二級毒品之塑膠夾
鍊袋共只均沒收。又施用第二級毒品，累犯，處有期徒刑肆月
。應執行有期徒刑拾月；扣案第二級毒品安非他命、甲基安非他
命及Ｎ,Ｎ二甲基安非他命（驗餘總淨重壹點肆公克）沒收銷
燬；盛裝前開扣案第二級毒品之塑膠夾鍊袋共只均沒收。
    事實及理由
一、程序部分：本件被告甲○○所犯為死刑、無期徒刑、最輕本
    刑為3年以上有期徒刑以外之罪，被告於本院審理時，就被
    訴事實均為有罪之陳述，經受命法官告知被告簡式審判程序
    之旨，並聽取檢察官及被告之意見後，本院合議庭裁定由受
    命法官獨任以簡式審判程序加以審理，則依據刑事訴訟法第
    273條之2、第159條第2項之規定，不適用傳聞法則有關限制
    證據能力之相關規定；並依同法第310條之2準用同法第454
    條之規定，製作略式判決書，依法僅需記載犯罪事實、證據
    名稱及應適用之法條，並得以簡略方式為之，如認定之犯罪
    事實、證據及應適用之法條，與檢察官聲請簡易判決處刑書
    或起訴書之記載相同者，得引用之，合先敘明。
二、本件犯罪事實、證據及應適用之法條，除均引用檢察官起訴
    書（如附件）相同部分之記載外，於犯罪事實第12行起至末
    行更載為「‧‧‧基於施用第二級毒品之犯意，於98年10月
    14日晚間某時許，在臺北市萬華區○○○路○段250巷3弄26
    號住處內，施用第二級毒品安非他命、甲基安非他命1次。
    另又基於施用第一、二級毒品之犯意，於翌（15）日凌晨1
    時許，前往臺北縣板橋市○○路、江子翠某不詳處所，向真
    實姓名、年籍不詳、綽號「小雙」之成年女子（下簡稱「小
    雙」）購買第二級毒品時，由「小雙」將出售予甲○○之第
    二級毒品，置入玻璃球吸食器（未扣案）內，復摻入第一級
    毒品海洛因後交其試用，甲○○因而同時施用海洛因及安非
    他命、甲基安非他命1次。嗣於同月15日2時40分許，為警在
    臺北市○○區○○街103號前攔檢盤查，經被告同意採集其
    尿液檢體送驗後，呈鴉片類（嗎啡、可待因）、安非他命類
    （安非他命、甲基安非他命）陽性反應，並扣得其所有之安
    非他命、甲基安非他命及Ｎ,Ｎ二甲基安非他命共3包（總毛
    重2.06公克，驗餘總淨重1.43公克；起訴書引用初步鑑驗報
    告單，記載為毛重1.9公克，應予更正）。」；證據增載：
    「被告於本院審理時坦承犯行，並當庭為認罪之表示（見本
    院卷98年12月11日審判筆錄）」、「搜索扣押筆錄1份、扣
    押物品目錄表1紙、臺北市政府警察局萬華分局查獲毒品初
    步鑑驗報告單、臺北市政府警察局鑑驗通知書各1紙、照片6
    幀、尿液檢體委驗單、贓證物品清單各1紙」。應適用之法
    條增補如下：
    （一）被告於98年10月15日凌晨1時許係以1行為同時施用第
          一級及第二級毒品，係1行為觸犯數罪名之想像競合
          犯，應依刑法第55條規定，從一重之施用第一級毒品
          海洛因罪處斷。檢察官起訴書原認為被告於98年10月
          15日凌晨2時40分許為警採尿前回溯26小時內某時，
          施用第一級毒品海洛因，係犯毒品危害防制條例第10
          條第1項之施用第一級毒品罪嫌，惟被告於本院審理
          時已自承：（甲基）安非他命先倒下去，再倒海洛因
          下去燒，我知道施用的毒品裡面有海洛因等語無訛（
          見本院卷同上日審判筆錄），足認被告確有同時施用
          第一、二級毒品之犯行，起訴書對此部分同時施用第
          二級毒品之事實，雖未敘及，然業經被告當庭自承，
          核與檢察官原起訴之施用第一級毒品事實，有想像競
          合之裁判上一罪關係，自為本院審酌之範圍，附此敘
          明。
    （二）被告所犯前揭2罪間，犯意各別，行為互殊，應予分
          論併罰。
    （三）按刑法於95年7月1日修正施行後，已刪除第56條連續
          犯之規定，修正理由說明：對繼續犯同一罪名之罪者
          ，均適用連續犯之規定論處，不無鼓勵犯罪之嫌，亦
          使國家刑罰權之行使發生不合理之現象。因此，基於
          連續犯原為數罪之本質及刑罰公平原則之考量，爰刪
          除有關連續犯之規定等語。此刪除連續犯之規定，係
          將本應各自獨立評價之數罪，回歸本來就應賦予複數
          法律效果之原貌。因此，於刑法修正施行後，多次施
          用毒品之犯行，除仍符合接續犯之要件者外，應採一
          罪一罰，始符合立法本旨（最高法院98年度臺上字第
          3065、682號判決意旨可供參照）。被告既已當庭自
          承：14日生日那天無聊，第一次買沒有錢，他（「小
          雙」）先給我一點點（第二級毒品）。當下用下去後
          ，我就拿金戒指去賣換現金，15日凌晨再跟他（「小
          雙」」）買（第二級毒品）。（去買毒品時）他說那
          個海洛因很純，海洛因跟他要賣給我（甲基）安非他
          命的其中一部分摻一起放玻璃球裏面燒烤，我知道他
          給我試有摻海洛因的（甲基）安非他命等語（見本院
          卷98年12月11日準備程序筆錄及審判筆錄），堪認本
          件被告主觀上，對其於98年10月14日晚間某時許及於
          翌（15）日1時許2次施用毒品之意思，已有分別，乃
          係第1次施用第二級毒品完畢，仍嫌不足，再另行起
          意於前往購買時，因「小雙」願讓其試用而同時施用
          第一、二級毒品，被告顯非係基於單一之施用第二級
          毒品犯意，亦即，被告於第1次施用毒品之初，尚未
          生再施用另一種毒品之接續犯意，而係第1次施用後
          復另行起意，又其2次施用毒品行為，雖間隔不到半
          日，然係在不同之處所分次施用，故本件客觀上之時
          空均可明顯可資區隔，係各自獨立之施用毒品行為，
          核與接續犯之「數行為於同時同地或密切接近之時地
          實施，侵害同一之法益，各行為之獨立性極為薄弱，
          依一般社會健全觀念，在時間差距上，難以強行分開
          ，在刑法評價上，以視為數個舉動之接續施行，合為
          包括之一行為予以評價」之特性不符，附此說明。
三、爰審酌被告有前科（構成累犯），其素行不佳，此有臺灣高
    等法院被告前案紀錄表存卷可查，且其因施用毒品犯行，經
    觀察、勒戒之治療程序，竟仍不思悔改，徹底袪除施用毒品
    之惡習，再犯本件施用毒品之行為，可知其再犯係惑於毒癮
    ，意志力甚為薄弱，未能善體國家設置觀察、勒戒機構，協
    助毒品施用者戒除毒癮之美意，惟念及其施用毒品之犯行，
    在本質上乃屬戕害自己身心健康之行為，本次尚未有嚴重破
    壞社會秩序或侵害他人權益之情形，斟酌被告於偵查中矢口
    否認犯行，迄至本院時，始坦承犯行，並表示後悔之意，其
    犯後態度及其生活狀況、智識程度等一切情狀，而分別量處
    如主文所示之刑及定其應執行刑，以示懲戒。
四、沒收之說明：
    （一）扣案白色透明結晶體為安非他命、甲基安非他命、Ｎ
          ,Ｎ二甲基安非他命成分（驗餘總淨重1.43公克），
          屬第二級毒品，業經被告供承在卷（見本院卷同上日
          審判筆錄），復有扣案物品目錄表1紙及照片4幀、臺
          北市政府警察局鑑驗通知書1份附卷可憑，應依毒品
          危害防制條例第18條第1項前段規定，沒收銷燬之。
    （二）而包裝前開毒品之包裝袋（塑膠夾鍊袋）共3只，雖
          因包裹毒品與之密切接觸，惟於鑑驗時，既均可將之
          與毒品分離、單獨鑑析秤重，有前揭報告單可稽，應
          認塑膠夾鍊袋尚非毒品之一部，惟俱屬被告所有，而
          為包裝、盛放毒品，避免毒品潮濕、逸漏，均為供被
          告犯罪所用之物，爰依刑法第38條第1項第2款規定，
          均宣告沒收之。至玻璃球吸食器未扣案，未經鑑定是
          否含有毒品殘渣而屬違禁物，且屬案外人「小雙」所
          有，非被告所有之物，業據被告供述在卷（見本院卷
          同上日審判筆錄），自無法為沒收之諭知，附此說明
          。
五、爰依刑事訴訟法第299條第1項前段、第273條之1第1項、第3
    10條之2、第454條第1項、第2項，毒品危害防制條例第10條
    第1項、第2項、第18條第1項前段，刑法第11條前段、第55
    條、第47條第1項、第51條第5款、第38條第1項第2款，判決
    如主文。
六、如不服本件判決，得自收受送達之日起10日內，向本院提起
    上訴。
本案經檢察官盧慧珊到庭執行職務。
中    華    民    國    98    年    12    月    24    日
                         刑事第十六庭 法  官    徐千惠
上正本證明與原本無異。
如不服本判決應於收受送達後10日內向本院提出上訴書狀，並應
敘述具體理由；其未敘述上訴理由者，應於上訴期間屆滿後20日
內向本院補提理由書（均須按他造當事人之人數附繕本）「切勿
逕送上級法院」。
                                      書記官    高心羽
中    華    民    國    98    年    12    月    25    日
附件：（98年度毒偵字第3025號起訴書）
附錄本案論罪科刑法條：
毒品危害防制條例第10條
施用第一級毒品者，處6月以上5年以下有期徒刑。
施用第二級毒品者，處3年以下有期徒刑。

司法院資訊處製作；財團法人民間司法改革基金會備份。
